【裁判字號】    90,交訴,180
【裁判日期】    900626
【裁判案由】    過失致死
【裁判全文】
臺灣臺南地方法院刑事判決                          九十年度交訴字第一八號
    公  訴  人  臺灣台南地方法院檢察署檢察官
    被      告  乙○○
右列被告因過失致死案件，經檢察官提起公訴（九十年度偵字第三六一七號），本院
判決如左：
    主  文
乙○○因過失致人於死，處有期徒刑捌月。
    事  實
一、乙○○於民國八十八年一月十日零時十五分許，酒後（吐氣所含酒精濃度未超過
    每公升Ｏ．二五毫克）駕駛車牌號碼ＴＣ─九三九五號自用小客車，由新市往善
    化方向行駛，途經台南縣新市鄉三舍村二四○號之一前路段時，其應注意汽車在
    郊外道路時速不得超過六十公里，且汽車行駛時，駕駛人應注意車前狀況，並隨
    時採取必要之安全措施，而依當時天候晴朗、夜間有照明、路面乾燥無缺陷、道
    路上未有任何障礙物、視距復屬良好等情形以觀，客觀上亦無不能注意之情事，
    其竟疏於注意車前狀況，以時速九十公里以上之速度超速行駛，適有林祺哲（另
    經本院以九十年度交簡五四號判決確定），駕駛車牌號號碼Ｎ六─八六一八號自
    用小客車，由善化往新市方向行駛，亦因疏未注意車前狀況，並以時速七十公里
    以上之速度行駛至上址時，而後擦撞及與林祺哲同向車道騎乘車牌ＭＶＬ─八四
    七號重型機車之何承原，何承原受撞後連同機車橫倒於對向車道（即乙○○行駛
    之車道），乙○○因有前述過失，竟避煞不及而追撞輾壓倒地之何承原及該機車
    ，以致何承原因頭胸腹撞輾傷多發性骨折出血，當場死亡。
二、案經何承原之父甲○○訴請臺灣臺南地方法院檢察署檢察官偵查起訴。
    理  由
一、訊據被告乙○○固坦承於右揭時、地酒後超速撞及機車之事實，惟矢口否認有何
    過失致死犯行，辯稱：伊沒有撞及輾壓何承原，檢察官勘驗伊駕駛之車輛車底，
    並未查覺什麼東西，在伊車底下取出的並不是死者的小棉絮云云。經查：
    （一）前開犯罪事實，業據被害人何承原之父甲○○，於警訊時及偵查中指訴甚
          詳，核與另案被告林祺哲證述情節大致相符，復有臺南縣警察局道路交通
          事故調查報告表一紙、現場及車損相片二十八幀附卷可稽。又被害人何承
          原因本件車禍而死亡，亦經檢察官督同檢驗員相驗屬實，並製有勘驗筆錄
          、驗斷書、相驗屍體證明書各一份在卷足憑。
    （二）次查，檢察官於八十八年一月十日下午二時四十分，勘驗被告所駕駛之Ｔ
          Ｃ─九三九五號自用小客車，發現該自用小客車前保險桿掉落，車身完好
          ，右前燈破裂，並在右前輪三角架處，取下一棉絮，此有勘驗筆錄及棉絮
          一小叢在卷足資佐證（詳見台灣台南地方法院檢察署八十八年度相第一一
          九號相驗卷宗第二十九頁背面、第七十頁前面之證物袋內），參酌被害人
          何承原受有頭胸腹撞輾傷多發性骨折等傷害以觀，足證被告所駕之自用小
          客車確實輾壓過被害人何承原。
    （三）復查，依據被告乙○○所供承，肇事前其行車速度約九十至一百公里之間
          ，參以被告留於現場長達六十一及四十一點一公尺之剎車痕痕，被告肇事
          時之車速應逾時速九十公里，而依現場夜間有限之照明設備，就駕駛行為
          而言，被告極難辨識高度低於三十公分以下的事物，何況本件被害人何承
          原亦可能是倒臥在其機車的後方，是以被告駕車速度及現場照明光線，被
          告實有可能誤認僅有機車橫置其車道。惟依前所述，檢察官勘驗被告所駕
          之自用小客車時，自其右前論三角架處取出棉絮，及被害人何承原身上受
          有相當程度的推擠輾壓痕，益證被告駕駛之自用小客車確有輾壓推擠被害
          人何承原至最後停置位。
    （四）按汽車在郊外道路時速不得超過六十公里，且汽車行駛時，駕駛人應注意
          車前狀況，並隨時採取必要之安全措施，道路交通安全規則第九十三條第
          一款、第九十四條第三項定有明文。本件被告於前揭時、地，駕車行經該
          路之各種狀況判斷，亦無不能注意上開規定之情事，其竟疏於注意及此以
          致發生車禍，是被告駕車肇事行為，具有過失甚明，況本件經送台灣省台
          南區行車事故鑑定委員會、臺灣省車輛行車事故覆議鑑定委員會、財團法
          人成大研究發展基金會鑑定結果，亦均持相同見解，復有上開二鑑定委員
          會八十八年六月十一日南鑑字第八八０四八七號函所附之鑑定意見書、八
          十八年十二月七日府覆議字第八八一Ｏ六Ｏ號函各一份，及八十九年七月
          二十一日（八九）成研基建字第一二一六號鑑定意見書（詳見本院交通事
          件八十八年交訴字第一一三號卷宗第十三、二十七、五十五頁）在卷可參
          ，此益證被告駕車肇事致被害人死亡之行為，確有過失無疑。另被告之過
          失駕車肇事行為，與被害人之死亡結果間，具有相當因果關係，亦屬顯然
          。被告所辯，顯係卸責之詞，委不足採。本件事證已臻明確，被告前開犯
          行堪以認定。
二、核被告乙○○所為，係犯刑法第二百七十六條第一項之普通過失致死罪。本院審
    酌被告之生活狀況、品行、智識程度，本件犯罪所生之危險、損害，以及被告之
    過失非輕，且造成被害人死亡之嚴重後果，而事後仍未與被害人家屬，就民事賠
    償問題達成和解等一切情狀，量處如主文所示之刑，以資懲儆。
據上論斷，應依刑事訴訟法第二百九十九條第一項前段，刑法第二百七十六條第一項
，罰金罰鍰提高標準條例第一條前段，判決如主文。
中      華      民      國    九十      年      六      月    二十六    日
                              臺灣臺南地方法院交通法庭
                                  法  官    田  幸  艷
右正本證明與原本無異。
如不服本判決，應於判決送達後十日內向本院提出上訴狀( 應附繕本 )。
                                  書記官    陳  玉  芬
中      華      民      國    九十      年      六      月    二十六    日
附錄本案論罪科刑法條全文：
刑法第二百七十六條第一項
因過失致人於死者，處二年以下有期徒刑、拘役或二千元以下罰金。


司法院資訊處製作；財團法人民間司法改革基金會備份。
